【裁判字號】    98,簡上,83
【裁判日期】    980519
【裁判案由】    竊盜
【裁判全文】
臺灣臺北地方法院刑事判決              98年度簡上字第83號
上  訴  人
即  被  告  乙○○
輔  佐  人
即被告之父  丙○○
上列上訴人因竊盜案件，不服本院98年度簡字第383號，中華民
國98年2月6日第一審判決（聲請簡易判決處刑案號：臺灣臺北地
方法院檢察署98年度偵字第1869號），提起上訴，本院判決如下
：
    主  文
上訴駁回。
    事實及理由
一、本案經本院審理結果，認為原審判決被告乙○○犯刑法第32
    1條第2項、第1項第2款之踰越安全設備竊盜未遂罪，處有期
    徒刑3月，如易科罰金，以新臺幣1千元折算1日，扣案之衣
    架1支沒收，認事用法及量刑均無不當，應予維持，並引用
    第一審判決書記載之事實、證據及理由（如附件）。
二、被告上訴意旨略以：伊當時雖然想要偷，將衣架折成鉤狀，
    但還沒有將衣架伸進去，原審認定伊構成加重竊盜未遂，自
    屬有誤云云。
三、本院查：被告確有將衣架伸入該處鐵窗及命網間隙而著手於
    竊盜的行為，業據被告於警詢中坦承：伊欲竊取女性衣服，
    還沒有得手既遂，使用彎曲後的衣架作為鉤子，伸入鐵窗直
    接從鐵窗縫隙欲將衣物鉤取出來等語不諱。而就前開自白之
    任意性，則據證人即為被告製作警詢筆錄之員警張啟民於本
    院審理時證稱：伊問被告在那邊鬼鬼祟祟那麼久，到底想要
    作什麼，被告一開始是否認，伊看了他的前科資料，伊就問
    他說是不是跟女性內衣有關，伊多問幾次之後他就承認了，
    （當時被告是向你坦承有拿衣架作為工具伸入鐵窗，要將衣
    服勾出來的行為？）有，伊有問他的方法為何，是他自己跟
    伊講的等語。參以證人即在場之人甲○○於本院審理時所述
    ：看見被告在該處附近，見被告手有舉起來的動作，問被告
    要作什麼時，被告就立即跑走等語，而依卷附現場照片，該
    衣架確已勾在鐵窗及命網上，在在均足以佐證被告前揭警詢
    中之任意性自白，確與事實相符。故被告事後翻異前揭自白
    ，否認有將衣架伸入其內之行為云云，難以憑信。按以竹竿
    伸入窗竊取衣物，其竊盜之手段，已越進窗門，使他人窗門
    之安全之設備，失其防閑之效用，自應構成刑法第321條第1
    項第2款之加重竊盜罪，最高法院著有33年上字第1504號、4
    1年臺非字第38號判決意旨可供參照。本件被告既有在查獲
    時、地，將他人棄置的衣架折成鉤狀，並伸入該處鐵窗及命
    網間隙而踰越該安全設備，使該安全設備失防閑之效用，被
    告此舉自有竊取他人之物，並據為己有之不法所有意圖，且
    已著手於竊盜行為之實施，雖未致竊取之結果，仍難詞竊盜
    未遂之責。是本件核被告所為，係犯刑法第321條第2項、第
    1 項第2款之踰越安全設備竊盜未遂罪。又被告既係持用該
    處棄置之衣架，並將之折取成鉤狀，可見被告已有將該衣架
    據為己有並為本件竊盜工具所用之意，是該扣案之衣架核屬
    被告所有供本件犯罪所用之物。至於公訴檢察官認為被告將
    前揭衣架折成鉤狀，亦同有刑法第321條第1項第3款之攜帶
    兇器加重事由。惟按刑法第321條第1項第3款攜帶兇器竊盜
    罪，所稱之兇器，乃依一般社會觀念足以對人之生命、身體
    、安全構成威脅，而具有危險性之「器械」而言（最高法院
    92 年度臺非字第38號判決要旨參照）。本件被告持用之衣
    架，與一般衣架材質無異，僅係拆卸後而將一端折成鉤狀，
    業據本院當庭勘驗無訛，且有該扣案物之照片可按，故並無
    任何的加工行為使之變異而成「器械」，且就該衣架的客觀
    情狀，一般人見之並不會特別感覺到生命、身體、安全遭受
    威脅，按前所述，難認此合於兇器之要件，故公訴人此部分
    之事實認定，容有誤會，附此敘明。
四、綜上所述，被告犯本案踰越安全設備竊盜未遂罪之事證明確
    ，原審據以論罪科刑，認事用法，均無違誤，量刑亦無違法
    或顯然不當之情形，被告上訴否認犯罪，指摘原審判決不當
    ，為無理由，應予駁回。
據上論斷，應依刑事訴訟法第455條之1第1項、第3項、第373條
、第368條，判決如主文。
本案經檢察官徐則賢到庭執行職務。
中    華    民    國    98    年    5     月    19    日
                    刑事第十三庭  審判長法  官  許泰誠
                                        法  官  張文俊
                                        法  官  郭顏毓
以上正本證明與原本無異。
本判決不得上訴。
                                        書記官  高菁菁
中    華    民    國    98    年    5     月    19    日
附錄本案論罪科刑法條：
中華民國刑法第321條
（加重竊盜罪）
犯竊盜罪而有左列情形之一者，處 6 月以上、 5 年以下有期徒
刑：
一、於夜間侵入住宅或有人居住之建築物、船艦或隱匿其內而犯
    之者。
二、毀越門扇、牆垣或其他安全設備而犯之者。
三、攜帶兇器而犯之者。
四、結夥三人以上而犯之者。
五、乘火災、水災或其他災害之際而犯之者。
六、在車站或埠頭而犯之者。
前項之未遂犯罰之。


司法院資訊處製作；財團法人民間司法改革基金會備份。
